臺灣基隆地方法院刑事判決　　　　　　　　94年度易字第61號
公　訴　人　臺灣基隆地方法院檢察署檢察官
被　　　告　戊○○　男　63歲.
被　　　告　丁○○
共　　　同
選任辯護人　柯士斌律師
　　　　　　周彥憑律師
被　　　告　丙○○　男　32歲.
　　　　　　辛○○
　　　　　　庚　○　男　51歲.
　　　　　　甲○○
上列被告因傷害等案件，經檢察官提起公訴（93年度偵字第3465
號、第3852號、第4409號、第4413號），本院判決如下：
    主  文
戊○○共同傷害人之身體，處有期徒刑月，如易科罰金，以
佰元折算壹日。
丁○○共同傷害人之身體，處有期徒刑貳月，如易科罰金，以
佰元折算壹日。
丙○○傷害人之身體，處有期徒刑貳月，如易科罰金，以佰元
折算壹日；又共同傷害人之身體，處有期徒刑肆月，如易科罰金
，以佰元折算壹日；又連續致令他人之焊接鐵環、鐵柱不堪用
，足以生損害於他人，處拘役伍拾日，如易科罰金，以佰元折
算壹日。有期徒刑部分應執行有期徒刑伍月，如易科罰金，以
佰元折算壹日。
辛○○共同傷害人之身體，處有期徒刑月，如易科罰金，以
佰元折算壹日。
庚○損壞他人之茶杯，足以生損害於他人，處拘役壹拾日，如易
科罰金，以佰元折算壹日。
甲○○公然侮辱人，處拘役貳拾日，如易科罰金，以佰元折算
壹日。
丙○○被訴公然侮辱、庚○被訴恐嚇危害安全部分，均無罪。
    事  實
一、緣戊○○一家自民國60、70年間起，占用財政部國有財產局
    （下稱國有財產局）管理之基隆巿中山區○○段1205之3 、
    1206及1206之2 地號國有土地，在上搭蓋磚造平房、鐵皮屋
    （門牌號碼均為基隆巿復興路93之3 號）、樓梯、棚架、花
    園及庭院等建築工作物。迨91年6 月25日，始由戊○○之女
    鄒淑美、鄒易軒、丁○○、鄒茹安共同向國有財產局承租，
    並由戊○○管理使用。辛○○與丙○○曾在92年1 月間，向
    戊○○承租上開基隆市○○路93之3 號左側下之建物及土地
    ，欲經營釣蝦場，戊○○允諾代為辦理營利事業登記證，惟
    因該地不能辦理門牌號碼並申請辦理營業執照，致辛○○未
    能順利營業，雙方因而結怨。復因戊○○將基隆巿中山區○○段第1206號部分土地作為收費停車場使用，違反租約而經
    國有財產局於92年5 月16日解除復興路93之3 號旁水泥地、
    停車空地、樓梯部分之租賃契約。丙○○、辛○○認戊○○
    已無權使用該停車空地，遂經常將車輛停放該處，戊○○即
    在該停車空地兩端地面豎立鐵柱（並以水泥固定），鐵柱焊
    接鐵環，再懸掛鐵鏈並以鎖頭上鎖，防止丙○○停放車輛，
    雙方嫌隙日深。分別於：
    (一)93 年6月14日下午3 時30分許，丙○○基於使他人之物
        致令不堪用之概括犯意，持鐵鎚1 支（未扣案）將戊○○焊接在上開鐵柱上之鐵環擊落，致鐵鍊脫離鐵柱而垂
        落在地，失其防止車輛駛入之效用，丙○○即將車輛駛
        入停放。戊○○數次將該鐵環焊接至鐵柱上，丙○○又
        基於同一犯意，連續於同年月16日、18日，再以鐵鎚敲
        落鐵環後將車輛駛入停放。
    (二)93 年7月15日下午3 時20分許，丙○○又持上開鐵鎚敲
        落焊接鐵環，丁○○見狀以手臂勾住鐵鏈阻止，未料丙○○竟故意以手拉扯，致鐵鏈磨擦丁○○手臂，使其受
        有左前臂挫傷之傷害。丙○○並承前毀損之概括犯意，
        將固定地面之鐵柱1 支拔起丟棄路旁，致失連掛鐵鍊防
        止車輛駛入之效用。
    (三)93 年7月23日上午7 時10分許，丙○○將戊○○所放置
        在停車空地上之停車場公告招牌推落坡崁，戊○○、丁○○外出阻止時，雙方爆發口角爭執。嗣戊○○、丁○○進入基隆巿復興路93之3 號自家開設之「合慶傢俱店
        」，丙○○、辛○○隨後進入該傢俱店內，並數度以言
        行挑釁，戊○○要丙○○、辛○○二人出去，並先以手
        推打丙○○，丙○○隨即徒手毆打戊○○，戊○○遂持
        傢俱店內之木棍1 支（未扣案）與丙○○互毆，辛○○
        在旁欲持椅子協助毆打戊○○，為丁○○上前阻止，雙
        方爆發肢體衝突，辛○○以手拉丁○○頭髮，推其頭部
        撞擊店門旁玻璃，丁○○亦出手反擊，拉辛○○頭髮撞
        擊地板。戊○○因而受有胸壁挫傷、膝挫傷、腹壁挫傷
        等傷害；丁○○受有右前臂挫傷、右膝挫傷及前額瘀腫
        等傷害；辛○○受有前額瘀腫3X3 公分、右大腿擦傷5X
        6 公分、右膝擦傷2X 2公分、左膝擦傷3X 3公分、右臂
        瘀紅3X3 公分、左臂擦傷1X2 公分等傷害；丙○○受有
        頭部瘀腫3X3 公分、右手臂擦傷1X5 公分、瘀青5X 4公
        分、左手背瘀青4X4 公分、左膝擦傷2X2 公分、左耳擦
        傷1X1 公分、左手肘擦傷1X1 公分、瘀青3X3 公分等傷
        害。
    (四)辛○○之父親庚○、母親甲○○聽聞女兒遭人毆傷，旋
        於同日上午8 時40分許，前往戊○○傢俱店內理論，庚○於盛怒之下，以腳踹踢戊○○所有之茶桌，因此損壞
        原置放茶桌上之茶杯一只。甲○○則在前揭公眾得出入
        之店面場所，以閩南語：「咱們來單挑，奧G Ｙ，全家
        人吃銅吃鐵，厝邊沒一個好，好死了，不要臉的東西，
        你骯髒人，好得好死，好勾起來」等語侮辱戊○○、丁○○。
二、案經戊○○、丁○○、丙○○、辛○○告訴暨基隆巿警察局
    第四分局報告臺灣基隆地方法院檢察署檢察官偵查起訴。
    理  由
壹、有罪部分：
一、訊據被告戊○○、丁○○、丙○○、辛○○、庚○、甲○○
    固均坦承其於上開時間、地點發生肢體衝突、口角爭執，被
    告丙○○另坦承其確有上開連續持鐵鎚敲壞焊接鐵環、拔起
    鐵柱之行為，被告庚○坦承有以腳踹踢戊○○之茶桌，被告
    甲○○坦承有以上開言語辱罵戊○○、丁○○之事實，惟被
    告六人均否認上開舉措構成犯罪，被告戊○○辯稱：因為丙○○進入屋內叫囂，其年紀已大，只有將之推開，後來因為
    丙○○要對其毆打，其不得已才出手自衛；被告丁○○辯稱
    ：其一開始就遭辛○○拉頭髮，還抓去撞店門旁邊玻璃，並
    跪坐在肚子上，其只有推開辛○○，並沒有打人，辛○○膝
    蓋是跪傷，與其無關；被告丙○○辯稱：在其進入店內前，
    戊○○已經打電話通知警察來，實際上是戊○○先動手打人
    ，其根本沒有機會動手，另戊○○對系爭土地已經沒有承租
    權，其基於正當防衛而破壞焊接鐵環，且鐵環未達不堪使用
    之程度，另與鄒佑軒是互相拉扯鐵鍊，不是出於故意而傷害
    ；被告辛○○辯稱：事實上是戊○○將車子攔住，不讓丙○○將車開走，後來戊○○拿木棍敲打丙○○，其與丙○○並
    未出手打人；被告庚○辯稱：當天是因為其女辛○○打電話
    說女婿丙○○被戊○○打傷，才前往現場，因為看到戊○○
    一家人還坐在茶几上泡茶，看了很生氣，才會用腳踢茶桌；
    被告甲○○辯稱：到現場看到女兒辛○○腿上都是傷，身為
    母親當然很生氣，才會對被告說「你們吃銅吃鐵，將人打的
    都是傷」這些話云云。
二、經查：
    (一)被告丙○○被訴連續毀損部分：
        訊據被告丙○○就其於上開時間、地點，連續持鐵鎚敲
        下焊接鐵環之事實坦承不諱，核與證人即告訴人丁○○
        於本院之結證情節大致相符（94年6 月14日審判筆錄參
        照），並有偵查卷附現場照片12張可憑（93年度偵字第
        3465號偵查卷第15頁下方照片、93年度發查字第630 號
        偵查卷第61頁以下、93年度偵字第3852號偵查卷第7 頁
        以下參照），此部分之毀損犯行應堪認定。至被告丙○○雖一再辯稱：戊○○一家長期違法占用國有土地，伊
        多次向警方報案，警方均置之不理，伊基於正當防衛，
        始以鐵鎚敲壞焊接鐵環云云。然按：刑法第23條之他人
        ，係兼指自然人及法人而言，固有司法院院解字第2977
        號解釋可資參照。惟整體法律秩序與公共秩序由於欠缺
        法律主體，並非刑法第23條之「他人」，應非正當防衛
        之對象。亦即上開利益之維護專屬於國家機關，個人不
        能以維護此等利益為由主張正當防衛，否則人人得以司
        法機關、警察自居，動輒自力救濟，非但無助於公益，
        且有害於公共秩序。據此，被告丙○○上開多次擅自毀
        損他人財物之行為，核無刑法正當防衛規定之適用。
    (二)被告戊○○、丁○○、丙○○、辛○○被訴傷害部分：
        訊據被告戊○○、丁○○、丙○○、辛○○皆否認有何
        出手打傷人之行為，均辯稱係對方先出手，基於正當防
        衛始為抵抗云云。惟查：
    １、訊據被告丙○○固不否認其於94年7 月15日下午3 時20
        分許，持鐵鎚敲打焊接鐵環時，因丁○○以手臂勾住鐵
        鏈阻止，拉扯過程中致使鐵鏈磨擦丁○○手臂，使其受
        有左前臂挫傷之事實，惟辯稱：伊當時曾要丁○○放開
        鐵鍊，不然會受傷，是丁○○不肯放手才會受傷云云，
        並援用證人壬○○於本院之結證陳述而為依據（94年6
        月14日審判筆錄參照）。然查，被告丙○○因持鐵鎚毀
        損丁○○家中財物，並將掉落鐵鍊丟置一旁以方便自己
        停車，故丁○○始上前搶走鐵鍊，邊拉鐵鍊、邊持數位
        相機錄像存證，雙方因此各持鐵鍊一端拉扯之事實，除
        經上開在場證人壬○○結證屬實外，證人即被告丙○○
        、丁○○對此亦結證甚明（同前審判筆錄參照），則被
        告丙○○明知該鐵鍊為他人所有之財物，竟於他人捍衛
        己身財產權之際，故意以拉扯鐵鍊方式造成丁○○受有
        上開傷害，實難謂無傷害故意。此外，復有告訴人丁○○之診斷證明書1 紙、現場拉扯情景暨丁○○受傷照片
        計3 張附卷可稽（93年度發查字第630 號偵查卷第33頁
        、64頁下方、65頁參照），被告丙○○此部分之傷害犯
        行，自堪認定。
    ２、按正當防衛必須對於現在不法之侵害始得為之，侵害業
        已過去，即無正當防衛可言。至彼此互毆，又必以一方
        初無傷人之行為，因排除對方不法之侵害而加以還擊，
        始得以正當防衛論。故侵害已過去後之報復行為，與無
        從分別何方為不法侵害之互毆行為，均不得主張防衛權
        （最高法院30年上字第1040號判例意旨參照）。且依我
        國終審機關邇來之一致見解，略以：衡之一般社會經驗
        法則，互毆係屬多數動作構成單純一罪而互為攻擊之傷
        害行為，縱令一方先行出手，而還擊一方在客觀上苟非
        單純僅對於現在不法之侵害為必要排除之反擊行為，因
        其本即有傷害之犯意存在，則對其互為攻擊之還手反擊
        行為，自無主張防衛權之餘地。
    ３、被告戊○○、丁○○、丙○○、辛○○雖就雙方於94年
        7 月23日上午所發生之肢體衝突事件，均辯稱係對方先
        動手，己方只是基於正當防衛而被動抵抗云云。然經本
        院受命法官於準備程序中以播放方式勘驗戊○○、丁○○當日錄像存證之影像光碟（93年度發查字第630 號偵
        查卷第45頁以下所附照片係影像擷取畫面），結果略以
        ：
        (1)在馬路空地邊，丙○○開車並坐在車內，與戊○○在
          理論、爭執，辛○○在旁，後來戊○○被人拉開，又
          再回到車旁爭執，接下來丙○○就將車子開走。
        (2)丙○○從戶外進入戊○○所經營傢俱店內，當時鄒炎
          佑坐在傢俱店內之椅子上，丙○○與戊○○又在爭執
          、吵架，丁○○向丙○○表示登記證是我家之事，請
          你出去，辛○○手拿相機在旁拍照，後來丙○○、鄒
          炎佑繼續爭執，丙○○有用手敲打戊○○店內桌面計
          三次，後來戊○○就用雙手推丙○○（方向是往屋內
          推），然後二人開始扭打（以下無畫面，丁○○稱相
          機內當時已經沒有記憶體）。
        (3)丙○○坐在店內之沙發上，辛○○站在旁邊，丙○○
          說：「你（指被告戊○○之妻乙○○）用嘴咬我太太
          ，你敢不敢發誓」，乙○○與丙○○、辛○○在爭執
          ，丙○○稱：「我對你（指乙○○）很尊重，你為何
          咬我太太」，乙○○否認有用嘴咬辛○○，辛○○對
          乙○○說：「如果不是看妳的面子，妳女兒會真的被
          我打死」。
        (4)警察到場處理，丙○○向警察表示他有受傷，手上有
          血（94年3月30日準備程序筆錄參照）。
        以上足見被告丙○○、辛○○確有先以言行挑釁，而被
        告戊○○先出手推打被告丙○○，其後雙方開始互毆扭
        打，被告丙○○並非單純出手防衛等情，故依前揭判例
        意旨，被告戊○○、丙○○均無主張正當防衛之餘地。
        此外，被告戊○○、丙○○確因互毆受有事實欄記載之
        傷害，有戊○○之診斷證明書1 紙、受傷照片2 張（93
        年度發查字第630 號偵查卷第28、58、59頁參照）、丙○○之驗傷診斷書1 紙（93年度發查字第794 號偵查卷
        第3 頁參照）可憑，此部分互毆而致受傷之事實，堪可
        認定。
    ４、至被告丁○○、辛○○互相指訴對方壓在自己身上，並
        拉扯頭髮導致受傷云云，因此部分雙方供述完全相反，
        且上開錄像存證光碟並未紀錄此部分過程，無從單憑一
        方不利他方之指陳，逕認被訴傷害之犯行。惟自被告丁○○前於檢察官偵查中供稱：丙○○與戊○○發生爭執
        時，辛○○拿起東西要丟我父親，我怕父親受傷，才過
        去阻擋，我承認當時有推、拍打辛○○等語（93年度偵
        字第3465號偵查卷第125 頁參照），而上開偵查中之錄
        影光碟復經本院受命法官於準備程序中以播放方式進行
        勘驗，被告丁○○之供述內容略以：「‧‧‧我只有往
        前跨一步，還是二步而已，她（指被告辛○○）就一手
        抓著我的頭髮，我那時候頭髮就像現在一樣是放下來的
        ，我從頭到尾頭都是低的，我沒有辦法，我必須要把她
        推開啊，把她推開的同時，我必須承認我有捏她，我有
        推她，因為從頭到尾她手都沒有放過，而且她又拉住我
        去撞玻璃，我總不能站在那裡像白痴一樣，所以我必須
        要講我真的有推她，也有稍微拍打她啦，這是事實，我
        也有捏她，因為她從頭到尾都不放手」（94年3 月30日
        準備程序筆錄參照），參之證人即被告戊○○結證稱：
        當天丁○○被辛○○壓在地上，還被拉頭髮去撞玻璃等
        語（同前審判筆錄參照），再佐以被告辛○○當場對丁○○之母乙○○聲稱：「如果不是看妳的面子，妳女兒
        會真的被我打死」等語（前揭勘驗結果參照），足見被
        告丁○○上開偵查中之供述應較接近真實，亦即被告辛○○見被告丙○○與被告戊○○扭打，欲向被告戊○○
        擲扔東西，被告丁○○見狀上前阻止，並進而與被告辛○○拉扯互毆。此外，被告丁○○、辛○○確因互毆受
        有事實欄記載之傷害，有丁○○之診斷證明書1 紙（93
        年度發查字第630 號偵查卷第34頁參照）、受傷照片5
        張（93年度發查字第630 號偵查卷第10、57、58頁參照
        ）、辛○○之驗傷診斷書1 紙（93年度發查字第794 號
        偵查卷第3 頁參照）可憑，此部分互毆而致受傷之事實
        ，堪可認定。
    ５、至證人即基隆市警察局第四分局中山派出所警員己○○
        雖到庭結證稱：前往現場處理時，僅看到丙○○、辛○○身上有傷，沒有注意到戊○○、丁○○有無受傷（94
        年6 月14日審判筆錄參照），然此僅能強化證明被告丙○○、辛○○確因參與互毆而受傷，尚難反面推論被告
        戊○○、丁○○未因互毆而受傷，被告丙○○執此辯稱
        其根本沒有機會出手打人云云，尚難憑採。
    (四)被告庚○、甲○○被訴毀損、公然侮辱部分：
        訊據被告庚○、甲○○固不否認上開毀損、出言辱罵之
        事實，惟均以當時因見女兒辛○○遭人毆傷，才會在互
        相對罵過程中出現踹踢茶桌、言語辱罵等舉措云云置辯
        。然查，被告庚○、甲○○上開行為，除據證人即告訴
        人戊○○、丁○○結證在卷（94年6 月14日審判筆錄參
        照），並有偵查卷附茶杯損壞照片1 張可憑（93年度發
        查字第630 號偵查卷第53頁下方照片參照）。而經本院
        受命法官於準備程序中當庭就93年7 月23日之錄音帶以
        播放方式進行勘驗，被告甲○○確有出言稱：「咱們來
        單挑，奧G Ｙ，全家人吃銅吃鐵，厝邊沒有一個好，好
        死了，不要臉的東西，你骯髒人，好得好死，好勾起來
        」等語（94年3 月30日準備程序筆錄參照），堪認被告
        庚○、甲○○之犯行甚為明確。至其動機就令係因女兒
        遭人毆傷，一時氣憤始為上開舉措，核屬量刑審酌之問
        題，究不能冀此圖免刑責。
    (五)綜上所陳，本案事證明確，被告戊○○、丁○○、丙○○、辛○○、庚○、甲○○被訴之上開犯行均堪認定，
        應依法論科。
三、核被告戊○○、丁○○、丙○○、辛○○所為，均係犯刑法
    第277 條第1 項之傷害罪；被告丙○○另犯刑法第354 條之
    毀損罪；被告庚○同係犯刑法第354 條之毀損罪；被告甲○○則係犯刑法第309 條第1 項之公然侮辱罪。被告戊○○、
    丁○○就毆打丙○○、辛○○部分，以及被告丙○○、辛○○就毆打戊○○、丁○○部分，雖屬「捉對廝殺」，然其就
    互毆乙節各有犯意聯絡與行為分擔，均應論以共同正犯。被
    告丙○○先後多次敲下焊接鐵環、拔除鐵柱之毀損行為，時
    間緊接，犯罪構成要件相同，顯係基於概括犯意為之，為連
    續犯，應依法加重其刑。又被告丙○○前後於93年7 月15日
    、同年月23日之二度傷害犯行，雖僅間隔約一星期，然前者
    係於拉扯鐵鍊之際故意扯傷告訴人丁○○，後者則係起因被
    告戊○○出手推打時與之互毆，犯罪動機、手法均有不同，
    難認自始即在被告丙○○之犯罪計畫內，無從成立連續犯，
    應予分論併罰，公訴意旨漏未論此，應予補充說明。又被告
    戊○○、丁○○就毆打丙○○、辛○○部分，以及被告丙○○、辛○○就毆打戊○○、丁○○部分，均同時侵害二被害
    人之身體法益，係一行為觸犯數罪名，為同種想像競合犯，
    應從一重處斷。被告丙○○就上開二次傷害與連續毀損之犯
    行，犯意各別，行為互異，應予分論併罰。本院審酌被告彼
    此間為鄰居關係，本宜和平共處，因租賃、停車細故而迭生
    糾紛，不思循藉合法管道弭平爭議，動輒以言行挑釁、拳頭
    相向，徒然耗費有限之司法資源，被告丙○○長期以言行挑
    釁於先，惡性相較其餘被告為重，被告丁○○初始動機在於
    保護其父戊○○，惡性較輕等一切情狀，分別量處如主文所
    示之刑，併均諭知易科罰金之折算標準，被告丙○○所處有
    期徒刑部分部分，並定其應執行之刑，及再諭知易科罰金之
    折算標準。
四、至被告戊○○、丙○○持之傷害、毀損之木棍、鐵鎚等物，
    固均係其個人所有，且供本件犯罪所用之物（93年度發查字
    第794 號偵查卷第23頁參照），惟因未據扣案，為免將來執
    行困難，爰均不予宣告沒收。
貳、無罪部分：
一、公訴意旨另以：
    (一)93 年7月23日上午7 時10分許，被告丙○○將戊○○所
        放置在停車空地上之停車場公告招牌推落坡崁，戊○○
        出來阻止時，被告丙○○竟在前揭公眾場合持續數次以
        ：「你去相幹，你沒錢，我拿2,000 元給你去相幹」等
        語公然侮辱戊○○，因認被告丙○○涉犯刑法第309 條
        第1項之公然侮辱罪嫌；
    (二)被告庚○於93年7 月23日上午8 時40分許，前往戊○○
        前揭傢俱行內，以閩南語：「試看看，沒有關係，我現
        在開始惹你，看誰較歹，真好膽，叫囝仔來我店，看誰
        比較歹，我今天沒來找你就真好啊！」等語恫嚇，致戊○○、丁○○心生畏懼，因認被告庚○涉犯刑法第305
        條之恐嚇危害安全罪云云。
二、按犯罪事實應依證據認定，無證據不得認定犯罪事實；又不
    能證明被告犯罪者，應諭知無罪之判決，刑事訴訟法第154
    條第2 項、第301 條第1 項分別定有明文。又刑法第305 條
    之恐嚇罪，所稱以加害生命、身體、自由、名譽、財產之事
    ，恐嚇他人者，係指以使人生畏怖心為目的，而通知將加惡
    害之旨於被害人而言（最高法院52年臺上字第751 號判例意
    旨參照）。據此，行為人於口角衝突之際，因氣憤所為之咒
    罵、嗆聲等言語，實為我國社會生活所常見，故仍須審究行
    為人主觀上是否欲以上開言語恐嚇他人使生畏怖之心，綜合
    其前後所言之全部內容加以判斷，尚不得僅憑客觀上之言語
    內容，逕認主觀上即有恐嚇犯意。又刑法第309 條第1 項所
    稱「侮辱」，係指直接對人詈罵、嘲笑或其他表示足以貶損
    他人評價之意思，需以使人難堪為目的，以言語、文字、圖
    畫或動作，表示不屑輕蔑或攻擊之意思，足以對於個人在社
    會上所保持之人格及地位，達貶損其評價之程度而言。
三、訊據被告庚○固不否認曾於上開時間、地點，對戊○○稱以
    前揭言語。惟查，被告丙○○、辛○○、庚○、甲○○一家
    人與同案被告戊○○、丁○○間之夙怨已久，被告庚○當日
    聽聞其女即被告辛○○遭被告丁○○毆傷，始氣急敗壞前往
    被告戊○○、丁○○經營之傢具店內質問理論，其動機顯非
    欲恐嚇被告戊○○、丁○○。至被告庚○雖表示：「我從今
    天開始惹你」等語，然其並未具體指明其所欲為之行為內容
    ，無從排除其可能指涉循合法管道解決紛爭（例如訴訟途徑
    ），亦難僅憑此語逕認被告庚○主觀上具備恐嚇犯意。是則
    綜觀被告庚○所為，其以言語通知之全部陳述，尚難認係出
    於恐嚇之犯意而對戊○○、丁○○為將來惡害之通知。此外
    ，復查無其他積極證據足以證明被告庚○有何恐嚇犯行。本
    案被告庚○被訴恐嚇危害安全罪嫌部分，因不能證明犯罪，
    自應依法就此部分而為無罪諭知。
四、另被告丙○○坦承其於93年7 月23日上午7 時10分許，在馬
    路旁停車空地之公開場所，對戊○○出言稱：「你去相幹，
    你沒錢，我拿2,000 元給你去相幹」等語，固有偵查卷附之
    錄音譯文可憑，惟上開言語僅係雙方彼此爭執對罵時所為之
    挑釁、戲謔言語，尚未達到個人地位受有貶損之程度，究不
    能因告訴人戊○○、證人戊○○主觀上認為被告丙○○以上
    開言語影射其家境貧窮，逕認被告丙○○有公然侮辱之犯意
    ，此部分不能證明犯罪，自應諭知無罪。至告訴人戊○○另
    指訴被告丙○○於93年7 月15日下午3 時20分許，在上開停
    車空地旁之公開場所，以：「你拿錢去找妓女啊，你若沒有
    錢我借你啊，拿2,000 元去找妓女，真丟臉，你丟臉到讓你
    家人去捉姦，七老八老了又去找妓女」等語對其公然侮辱乙
    節，業經被告丙○○於本院準備程序中自白不諱（94年3 月
    30日準備程序筆錄參照），且其公然訕笑戊○○遭家人捉姦
    、七老八老還找妓女等情，固有構成刑法公然侮辱罪之可能
    ，惟此部分未經檢察官記載於起訴書之犯罪事實欄，且因被
    告丙○○遭起訴之公然侮辱部分業經判處無罪，彼此間無從
    產生連續犯之裁判上一罪關係，本院依法無從納入審理範圍
    ，併此敘明。
據上論斷，應依刑事訴訟法第299 條第1 項前段、第301 條第1
項，刑法第28條、第56條、第277 條第1 項、第309 條第1 項、
第354 條、第55條、第41條第1 項前段、第51條第5 款，罰金罰
鍰提高標準條例第1 條前段、第2 條，判決如主文。
本案經檢察官王亞樵到庭執行職務。
中　　華　　民　　國　　94　　年　　6 　　月　　28　　日
                  刑事第四庭審判長法  官　陳志祥
                                  法  官  陳玉雲
                                  法  官  楊皓清
以上正本證明與原本無異。
對於本件判決如有不服，應於收受送達後10日內，向本院提出上
訴書狀，上訴於臺灣高等法院，並按他造當事人之人數附具繕本
。
中　　華　　民　　國　　94　　年　　6 　　月　　28　　日
                                  書記官　王月娥
附錄論罪法條：
刑法第277條第1項：
傷害人之身體或健康者，處3 年以下有期徒刑、拘役或1 千以下
罰金。
刑法第309條第1項：
公然侮辱人者，處拘役或300元以下罰金。
刑法第354條：
毀棄、損壞前二條以外之他人之物或致令不堪用，足以生損害於
公眾或他人者，處2 年以下有期徒刑、拘役或500 元以下罰金。
